臺灣橋頭地方法院民事小額判決
111年度橋小字第311號
原      告  臺灣土地銀行股份有限公司

法定代理人  何英明  
訴訟代理人  劉建顯  
被      告  方一海  
上列當事人間請求清償借款事件，本院於民國111年4月20日言詞
辯論終結，判決如下：
    主  文
被告應給付原告新臺幣柒萬陸仟捌佰零陸元，及自民國一百一十
年七月三日起至清償日止，按週年利率百分之一點八四五計算之
利息，暨自民國一百一十年八月四日起至清償日止，逾期六個月
以內者，依上開利率百分之十，逾期超過六個月者，依上開利率
百分之二十計算之違約金。
訴訟費用新臺幣壹仟元由被告負擔。
本判決第一項得假執行。
    事實及理由
一、原告主張：被告於民國109年5月18日向原告借款新臺幣（下
    同）10萬元，約定借款期間自109年6月3日起至112年6月3日
    止，並自撥款日起，前6個月按月計息，第7個月起按年金法
    ，按月平均攤還本息，利息由勞動部依嚴重性特殊傳染性肺
    炎勞工紓困款相關規定補貼1年之利息，被告應自撥款日第7
    個月起至第12個月依前開約定攤還本金，第13個月至第36個
    月攤還本息，如第7個月起，積欠本金達3個月者，勞動部即
    停止補貼利息。詎被告未繳付110年8月3日應攤還之本金和
    利息，迄今已積欠應攤還本金8個月，迭經催討無效，依約
    視為全部到期，應即償還全部借款，並自110年7月3日起計
    算利息及自110年8月4日起計算違約金。為此，爰依消費借
    貸之法律關係提起本訴，並聲明：如主文第1 項所示。
二、被告則以：這是欠國家的錢，本就該清償，希望可以跟對方
    談談分期攤還。
三、原告主張之前揭事實，業據提出借據、客戶往來明細查詢、
    帳戶資料、計算式、放款客戶歷史交易明細查詢等件為證（
    本院卷第11至17、37至39頁），且為被告所不爭執，自堪信
    為真實。至被告所辯，核與其依上開契約應負之清償責任尚
    無影響，礙難據為被告有利之判斷。從而，原告依消費借貸
    之法律關係請求被告給付如主文第1項所示之金額、利息，
    為有理由，應予准許。
四、本件係小額程序為被告敗訴之判決，依民事訴訟法第436 條
    之20規定，應依職權宣告假執行。
五、訴訟費用負擔之依據：民事訴訟法第78條。
中    華    民    國   111    年    4     月    28    日
                  橋頭簡易庭  法      官    呂維翰
以上正本與原本相符。
民事訴訟法第436 條之24第2 項：對於本判決之上訴，非以違背
法令為理由，不得為之。
如對本判決上訴，須於判決送達後20日內向本院提出上訴狀，並
須表明原判決所違背之法令及其具體內容與依訴訟資料可認為原
判決有違背法令之具體事實之上訴理由（均須按他造當事人之人
數附繕本）。
中    華    民    國   111    年    4     月    28    日
                              書  記  官    薛如媛
訴訟費用計算式：
裁判費（新臺幣）   1,000元
合計               1,000元